test/src/gt-norm-yamls/V-CLASS_E.EHL_STEM_3.yaml
# YAML file for Class CLASS_E.EHL_STEM_3 verbs

Config:
 hfst:
  Gen: ../../../src/generator-gt-norm.hfst
  Morph: ../../../src/analyser-gt-norm.hfst
 xerox:
  Gen: ../../../src/generator-gt-norm.xfst
  Morph: ../../../src/analyser-gt-norm.xfst
  App: lookup

Tests:

    # CLASS_E.EHL_STEM_3

     ñáat'e.ehl+V+INTERROGATIVE+PAST: xál ñáat'eelaa xál
     ñáat'e.ehl+V+INDIRECT+PAST: xál ñáat'eelaan xál
     ñáat'e.ehl+V+RELATIVE+EVIDENTIAL: xál ñáat'eelaas xál
     ñáat'e.ehl+V+PAST+NON_FACTIVE: xál ñáat'eelaa.ang xál
     ñáat'e.ehl+V+CERTAIN+PRESENT: xál ñáat'eel'ahlanggang xál
     ñáat'e.ehl+V+CERTAIN+PAST: xál ñáat'eel'ahlanggan xál
     ñáat'e.ehl+V+CERTAIN+PAST+HABITUAL: xál ñáat'eel'ahlanggiinii xál
     ñáat'e.ehl+V+CERTAIN+RELATIVE: xál ñáat'eel'ahlans xál
     ñáat'e.ehl+V+INTENSIVE+PAST: xál ñáat'eelaa'ahlang xál
     ñáat'e.ehl+V+SHOULD_KEEP_ON_VERBING_FOR_A_WHILE: xál ñáat'eelaa'ahlanggaa xál
     ñáat'e.ehl+V+COUNTERFACTUAL+PRESENT: xál ñáat'eelaa'ahlanggang xál
     ñáat'e.ehl+V+REFLEXIVE: xál ñáat'eel'ahl xál
